【裁判字號】    90,上,100
【裁判日期】    900606
【裁判案由】    給付違約金
【裁判全文】
臺灣高等法院高雄分院民事判決  九十年度上字第一○○號
      上  訴  人  丙○○
                  乙○○
      法定代理人  甲○○
右當事人間給付違約金事件，上訴人對於中華民國八十九年十二月二十日台灣高雄地
方法院八十九年訴字第二０五０號第一審判決提起上訴，本院判決如左：
      主      文
上訴駁回。
第二審訴訟費用由上訴人負擔。
      事      實
壹、上訴人方面：
一、聲明：求為判決：
  (一)原判決廢棄。
  (二)第一、二審訴訟由被上訴人負擔。
  (三)如受不利之判決，願供擔保請求宣告免假執行。
二、陳述：除引用原判決書之記載外，補稱：
  (一)按和解契約之成立，不以具有一定之方式為必要，且勿需要全部實現給付，即由
    當事人雙方意思表示一致而成立，其性質為不要式契約及諾成契約，而意思表示
    又不以明示為限，默示之意思表示亦足成立契約。本件兩造八十八年八月十三日
    所簽訂之和解契約，已因八十九年六月二十二日兩造另行成立之新和解契約而失
    其效力。兩造於八十九年六月二十二日雖未以和解書之名稱簽訂契約，然就被上
    訴人所製作之點交紀錄記載內容，除載明上訴人丙○○將部分土地交還被上訴人
    點收之事實外，復載有上訴人丙○○所陳述略以：本人願交還佔用土地二座魚池
    ，請原告儘速圍籬，以防居民進入，另佔用之一座魚池土地，預定二個月內經轉
    租人交還本人時再返還被上訴人等語，而被上訴人對於上訴人之上述要求並未拒
    絕，且於點交紀錄上簽名，已足證明其對於上訴人之上開要約業已默示同意，從
    而應可認為兩造就尚未交還之另一魚池時限二個月乙節，已另行成立新和解之合
    意，而非如被上訴人所稱屬於原和解書內容中單純受領遲延之問題，故被上訴人
    自不得再依前於八十八年八月十三所訂之和解書而為請求，原審未慮及此，顯有
    違誤。
  (二)退萬步言，違約金之計算應以兩造於八十八年八月十三日所訂立之和解書為依據
    ，依該和解契約書第六條約定，違反契約全部，始有新台幣（下同）三百六十萬
    元之賠償金，大部分之土地已交付，剩下小部份土地未交，倘須賠償，其請求之
    三百六十萬元之賠償亦過多。
三、證據：引用原審之立證方法。
貳、被上訴人方面：
一、聲明：求為判決：
  (一)上訴駁回。
  (二)第二審訴訟費用由上訴人負擔。
二、陳述：除引用原判決書之記載外，補稱：
  (一)上訴人雖主張默示之意思表示亦足成立和解契約，及其應交付之大部分土地已於
    八十九年六月廿二日由被上訴人派員收回，其餘小部分土地，上訴人要求被上訴
    人能夠遲延兩個月，以便與現占有人協調，而被上訴人當時並未反對，今僅剩下
    小部份土地未交，被上訴人請求三百六十萬元之賠償亦過多云云。惟查上訴人已
    逾和解契約書所訂於八十八年十一月一日騰空交地期限之事實，為上訴人所是認
    。被上訴人亦未曾同意上訴人遲延兩個月交地。而揆諸上訴人提出之下列文件：
    1.八十九年六月十五日申請書，係上訴人丙○○個人向被上訴人表達願於八十九
      年六月二十日上午交還占用之廿七筆土地之部分二座漁池。
    2.被上訴人公司八九唐財部發字第０一二八號書函，係被上訴人派員於八十九年
      六月廿二日會同辦理點收上訴人丙○○交還二座漁池。
    3.八十九年六月廿二日交還土地時之點收紀錄，係紀錄上訴人將部分土地當場點
      交被上訴人點收完畢，另記載上訴人丙○○個人之陳述。
    絲毫未見兩造有合意解除八十八年八月十三日簽訂之和解契約書或被上訴人有放
    棄追究上訴人遲延還地之違約責任之意。充其量僅能證明上訴人丙○○交還部分
    土地，被上訴人未予拒絕而已，不足以證明被上訴人有與上訴人成立新和解契約
    之默示意思表示。
  (三)再按給付有確定期限者，債務人自期限屆滿時起，負遲延責任。民法第二百二十
    九條第一項定有明文。又債務人遲延者，債權人得請求其賠償因遲延而生之損害
    ，民法第二百三十一條第一項亦定有明文。且債務人遲延給付，並不能免除其履
    行債務之義務，亦不影響債權人請求履行債務之權利。如遲延後之給付，於債權
    人有利益，債權人不得拒絕其給付，惟雖受領，仍可請求債務人賠償因遲延而生
    之損害，此有最高法院七十二年台上字第五０五０號、八十五年台上字第九二六
    號判決要旨可參。是上訴人丙○○遲延後，被上訴人受領其交還之土地，依法理
    當如此，殊無使和解契約書失效之意，厥理甚明。
  (四)又被上訴人依和解契約書所定，請求上訴人連帶給付三百六十萬元違約金，並未
    過高，甚至仍不足以彌補被上訴人所受之損害。理由如下：
    1.兩造所訂和解契約書第六條約定：乙方（即上訴人丙○○）違反本契約之約定
      時，應給付甲方（即被上訴人）違約金三百六十萬元，連帶保證人（即上訴人
      乙○○）就上開違約金應負連帶賠償之責。按諸民法第二百五十條第一項規定
      ：當事人得約定債務人於債務不履行時，應支付違約金。及同條第二項前段規
      定：違約金，除當事人另有訂定外，視為因不履行而生損害之賠償總額。是系
      爭三百六十萬元違約金具有上訴人違反和解契約書約定時應負損害賠償之預定
      性質。
    2.被上訴人於取得原審八十五年重訴字第五０號返還土地勝訴確定判決書後，因
      上訴人自詡有把握於八十八年十一月一日騰空全部土地交還被上訴人，被上訴
      人方同意給付其搬遷處理費，並與其簽訂和解契約書。而簽約當日（即八十八
      年八月十三日），上訴人已向被上訴人領取一百八十萬元，即一半之搬遷處理
      費。詎上訴人未能如期交還土地，則被上訴人付其一百八十萬元搬遷處理費之
      目的顯然落空，此筆金錢自屬被上訴人所受之損害。此揆諸被上訴人於八十八
      年十一月一日還地期限前曾以八十八年十月十二日八八唐財字第０四四三六號
      函行文提醒上訴人務必依和解契約書所定時間返還土地，以及逾期後，上訴人
      來函謂願於八十八年十二月卅一日前歸還一百八十萬元，可得明證。
    3.上訴人無權占用被上訴人所有如鈞院八十五年重訴字第五十號判決主文所示之
      高雄市○○○○段第四三四之一號等筆土地、面積高達六八０八‧二八平方公
      尺，迄今十二年之久，對被上訴人造成相當於租金之損害，每年應在二百萬元
      左右（註：上開土地之價值，按八十七年公告現值計算達二億六千餘萬元，以
      地價百分之八計租，年租金二百零九萬餘元。土地法第一百十條規定參照）。
      僅以最近五年計算，被上訴人即受有約一千萬元相當於租金之損害。
    4.姑不論前述對被上訴人造成上千萬元相當於租金之鉅額損害，亦暫不計上訴人
      遲延致影響被上訴人計劃所造成之損害，即限縮至八十九年六月二十日，距和
      解契約書所定八十八年十一月一日應騰空交還被上訴人全部土地之期限，仍逾
      二百廿九天（０‧六二七年）之久－矧當日，上訴人復僅交還被上訴人面積四
      三二０‧六三平方公尺之土地，尚有如下所示共二四八七‧六五平方公尺之土
      地迄未返還，依被上訴人於原審提出之執行處通知及於鈞院提出之八十七至八
      十九年度土地公告現值計算，對被上訴人造成之損害又何止一百八十萬元：
      (1)高雄市○○○○段第四四八號Ａ，面積一六０七‧六三平方公尺；同地號Ｃ
        ，面積十一‧九三平方公尺；同地號Ｄ，面積九‧五一平方公尺；同地號Ｅ
        ，面積七‧五六平方公尺。
      (2)高雄市○○○○段第四四九號Ａ，面積三七八‧七平方公尺。
      (3)高雄市○○○○段第四五０號Ａ，面積三四五‧二五平方公尺；同號Ｂ，面
        積三九‧０六平方公尺。
      (4)高雄市○○○○段第四五一之一號Ｉ，面積七二‧八九平方公尺；同號Ｊ，
        面積一五‧一二平方公尺。
      以上(1)至(4)土地面積共二四八七‧六五平方公尺，現值一億零九百五十七萬元
      。被上訴人已依法聲請鈞院強制執行中（原審八十九年執字第二一００四號）
      。析言之，上訴人自八十八年十一月一日遲延至八十九年六月二十日，實際遲
      延有二三二天（０‧六三六年），對被上訴人造成相當租金之損害約一百三十
      三萬元（209萬元×0.636=132.924萬元。二０九萬元為全部土地之年租金）。
      而自八十九年六月二十日至今（九十年五月九日），上訴人猶有二四八七‧六
      五平方公尺土地未交還，損害仍持續累增中，暫以十個月計，亦已造成被上訴
      人相當於租金之損害約七十二萬五千元（註：未交還之二四八七‧六五平方公
      尺土地，現值一億零九百五十七萬元，年租金約八十七萬元）。
      綜上金額共二百零五萬五千元。再加上上訴人所領走之處理費一百八十萬元，
      及被上訴人因上訴人違約，不得不辦理假扣押保全程序、強制執行等等支出，
      被上訴人所受之損害遠超過三百六十萬元，不言可喻。而此損害，尚不包括兩
      造和解契約書成立前，上訴人無權占有對被上訴人造成相當租金之損害，及其
      違約遲延對被上訴人計劃造成之影響。是被上訴人所受之損害在上千萬元以上
      ，信而有徵。
    5.綜上，被上訴人受損之金額，遠超過三百六十萬元，被上訴人依和解契約書所
      定，向上訴人請求違約金三百六十萬元，殊無過高之實。
  (五)按民法第二百五十一條規定「債務已為一部履行者，法院得比照債權人因一部履
    行所受之利益，減少違約金。」係針對債務人依約為一部履行時，法院得減少違
    約金之情形。惟本件上訴人所交還之四三二０‧六三平方公尺土地並非於和解契
    約書所訂八十八年十一月一日期限內，而係遲延二三二天後方交還，當無民法第
    二百五十一條規定之「一部履行」之情形，上訴人自不得引本條規定作為減少之
    據。
三、證據：除引用原審之立證方法外，補提：系爭二十七筆土地於八十七年、八十八
    年、八十九年度之土地公告現值正本各一件為證。
      理      由
一、被上訴人起訴主張：上訴人丙○○人因無權占有伊所有坐落高雄市○○區○○段
    一小段如附表所示之土地十四筆（被上訴人誤為二十七筆），面積共六八０八．
    二八平方公尺，經伊起訴請求返還土地，獲勝訴判決（原審八十年度重訴字第五
    ０號）確定在案，伊為免強制執行之繁瑣程序，而與上訴人丙○○於八十八年八
    月十三日成立和解契約，約定丙○○應於八十八年十一月一日以前將上開土地之
    地上物除去，將土地全部返還伊，伊則同意給付丙○○三百六十萬元，作為搬遷
    處理費，並於簽約時先支付一百八十萬元，另一百八十萬元則俟丙○○於八十八
    年十一月一日騰空交還土地或提前交還時支付。並約定丙○○如未依約履行，應
    給付伊違約金三百六十萬元，且由上訴人乙○○擔任連帶保證人，詎丙○○除於
    八十九年月二十二日交付如附表所示之部分土地外，尚有如附表所示之其餘土地
    未交還，爰依和解契約及連帶保證之法律關係，請求上訴人連帶給付三百六十萬
    元及自起訴狀繕本送達上訴人翌日起至清償日止，按年息百分之五計算之利息等
    語。
二、上訴人則以：兩造雖於八十八年八月十三日簽訂前開和解契約，然因兩造於八十
    九年六月二十二日另成立新和解契約而失其效力，故其中違約金之約定亦失所附
    麗，被上訴人請求伊連帶給付違約金三百六十萬元，顯無理由。況被上訴人於八
    十九年六月二十二日派人收受伊交還之部分土地時，曾同意可延期於二個月內交
    還，故伊並無違約情事，且伊已交付大部分土地，僅剩小部份土地未交付，依約
    伊倘須賠償，被上訴人請求三百六十萬元之違約金，顯然過高等語，資為抗辯。
三、本件被上訴人主張之事實，業據提出原審八十五年度重訴字第五０號民事判決及
    和解契約書，並為上訴人所不爭，堪信為真實。被上訴人雖以前開情詞置辯，惟
    為被上訴人否認。經查上訴人丙○○抗辯和解契約失效，無非以其雖未依約交還
    土地，但其與被上訴人仍就交還土地事宜陸續以信函協商，嗣經被上訴人同意其
    於八十九年六月二十二日交還大部分土地（即二座魚池所占土地），當日被上訴
    人受領之點交點交記錄上，並載有其陳明預定二個月內，交還其餘土地（即另一
    座魚池所占土地），被上訴人未予拒絕且簽名於上，認被上訴人已默示同意為據
    ，且提出八十九年六月十五日申請書、八十九年六月二十六日點交記錄、被上訴
    人公司八九唐財部發字第０一二八號書函為證。然查：該申請書係丙○○於八
    十九年六月十五日向被上訴人表達願於八十九年六月二十日上午十時交還占用二
    十七筆土地中之部分土地；被上訴人於八十九年六月二十日八九唐財部發字第
    ０一二八號函件，係被上訴人通知丙○○於八十九年六月廿二日至公司南區聯合
    辦公室辦理交還該二十七筆土地之部分土地（即二座魚池）；八十九年六月廿
    二日係丙○○交還部分土地時之點收紀錄，係記載丙○○將部分土地當場交還被
    上訴人點收完畢，另記載丙○○個人之陳述。且上開申請書並未述及丙○○請求
    被上訴人就其餘土地准於延期二個月之事，又上訴人丙○○於八十九年六月二十
    二日到場將部分土地交還予被上訴人時，雖曾表示請求延期交還其餘土地，但在
    場之被上訴人承辦人員係基層人員，無權決定，不能表示任何意見，僅將丙○○
    之意見作成紀錄等情，業據證人即當日在場見證點交土地之李明益律師於原審到
    庭陳證明確（原審卷第六九頁至七一頁），及上開點交紀錄亦未載明被上訴人有
    同意丙○○延期交付之旨，故丙○○辯稱當日被上訴人已同意延期云云，與事實
    不合，不足採信。又丙○○遲延後交還部分土地，於被上訴人非無利益，依民法
    第二百三十三條規定之反面解釋，不得拒絕其給付，是被上訴人對於丙○○遲延
    後之給付未予拒絕，乃其有受領義務，尚難憑此推定被上訴人有與丙○○另成立
    新和解契約之默示合意。況上訴人於原審自承其無法舉證證明被上訴人同意其延
    期交還土地（原審卷第七三頁），故其抗辯和解契約已失效云云，要無足採。
    是上訴人丙○○未依約交還全部土地，依約應負違約責任，堪以認定。
四、依兩造所訂和解契約書第六條約定：乙方（即上訴人丙○○）違反本契約之約定
    時，應給付甲方（即被上訴人）違約金三百六十萬元，連帶保證人（即上訴人乙
    ○○）就上開違約金應負連帶賠償之責。按諸民法第二百五十條第一項規定：當
    事人得約定債務人於債務不履行時，應支付違約金。及同條第二項前段規定：違
    約金，除當事人另有訂定外，視為因不履行而生損害之賠償總額。本件兩造未有
    特別約定情事，足見兩造約定違約金之性質，顯屬不履行而生損害賠償總額之預
    定，此亦為兩造所不爭。兩造既經約定有違約金，上訴人未依約交還土地，被上
    訴人自得按約定之違約金，請求債務人支付。
五、按契約當事人約定之違約金是否過高，應依一般客觀之事實、社會經濟狀況、當
    事人實際上所受損害及債務人如能如期履行債務時，債權人可享受一切利益為衡
    量標準，而債務已為一部履行者，亦得比照債權人所受利益減少其數額，最高法
    院四十九年台上字第八○七號著有判例，是當事人所受之一切消極損害（即可享
    受之預期利益）及積極損害，均應加以審酌。
  (一)經查：上開和解契約於八十八年八月十三日成立當日，丙○○已向被上訴人領取半
    數之搬遷補償費一百八十萬元，丙○○未如期交還土地，即已違約，被上訴人交付一
    百八十萬元搬遷處理費之目的顯然落空，被上訴人此筆費用之支出，自屬因丙○○違
    約所受之損害。被上訴人主張上開十四筆土地，面積達六八０八．二八平方公尺，
    以地價百分之八計租，年租金為二百零九萬元，丙○○自八十八年十一月二日起至八
    十九年六月二十二日交還部分土地前，實際遲延二三二天（實則二百三十四天，計０
    ．六三六年），對伊造成相當租金之損害將近一百三十三萬元（0000000×0.636＝00
    00000）。又丙○○自八十九年六月二十二日至今，尚有如附表所示面積二四八七．
    六五平方公尺之土地尚未交還，按年租金八十七萬元計租，損害仍持續累增中，如以
    十個月計，亦已造成伊相當於租金之損害約七十二萬五千元（870000  ×10/12=7250
    00），丙○○對於被上訴人上開損害金之計算方式，於原審（原審卷七五頁）及本院
    審理中均不爭執，堪信為真。
    雖上訴人抗辯有租賃才能算損害金，惟丙○○倘能如期履行交還土地之義務，被
    上訴人可因出租土地而取得租金，該租金即為本件和解契約倘能如期履行，被上
    訴人所預期可得之利益，因被上訴人之違約造成被上訴人無法獲得上開利益，自
    係被上訴人所受之損害，是上訴人所辯，並不足取。故被上訴人此部分所受之損
    害，已達二百零五萬元以上。又被上訴人主張因丙○○違約，致其辦理假扣押
    保全程序支出一百二十萬元因強制執行支出七十七萬一千六百六十九元，有假扣
    押裁定及原審民事執行處通知附卷可查，並為上訴人所不爭，倘丙○○如期交還
    土地，被上訴人不致有此項支出，此亦屬被上訴人因丙○○違約所生之損害。至
    丙○○前因無權占有系爭土地而對被上訴人造成相當租金之損害，並非丙○○本
    件債務不履行所生之損害，而係丙○○之前因無權占有而發生之損害，不能列入
    本件損害之範圍，於酌定違約金時自無庸加以斟酌。綜上，被上訴人因丙○○違
    約所受之損害已達五百八十二萬元以上，顯超過上開約定之違約金，被上訴人所
    受損害應屬非輕。
  (二)本件上訴人丙○○因無權占有系爭十四筆土地，既經原審判決其應返還被上訴人
    確定在案，丙○○本即負有返還土地之義務，被上訴人為求丙○○自動早日履行
    ，而於八十八年八月十三日與丙○○成立和解契約書，約定丙○○應於八十八年
    十一月一日以前將土地返還，被上訴人並同意提供三百六十萬元作為搬遷處理費
    ，且簽約時被上訴人已支付半數處理費一百八十萬元予丙○○，約定丙○○提前
    歸還或於交地期限交還土地後，被上訴人再行支付尾款一百八十萬元，詎丙○○
    未如期交還土地，至八十九年六月二十二日雖交還大部分土地，然其餘土地因轉
    租供魚池使用，未隨同返還，點交當日丙○○固陳明延期二個月返還，然被上訴
    人未予同意，並提起本件訴訟，詎丙○○於原審審理期間，猶以其誤判轉租人配
    合交還之誠意，致無法如期交還為由，再以申請書建請被上訴人同意其最遲於同
    年八月三十日交還其餘土地，並要求被上訴人事後支付尾款一百八十萬元，被上
    訴人則函覆同意點交但不同意支付尾款，詎丙○○屆期復以被上訴人未支付尾款
    為由，拒不交還土地等情，為兩造所不爭，並有上訴人提出之申請書三份及被上
    訴人八十九年八月二十八日八九唐財字第０四四七七號函、八十九年八月三十日
    點交紀錄各一份（原審卷第三七頁、第四三頁至四七頁）附卷可憑。準此，丙○
    ○受領上開優厚之搬遷處理費後未依約履行債務，致被上訴人受有支出搬遷處理
    費、假扣押及強制執行費用之積極損失，及丙○○倘能如期交還土地，被上訴人
    可享預期利益，而被上訴人雖因丙○○嗣已履行部分債務，受有相對之利益，但
    丙○○於其債務遲延中，一再拖延交地時間，終以被上訴人未支付尾款為由，拒
    不交還其餘土地，其繼續占有土地而受有利益，被上訴人因其違約所受之損害，
    亦與日俱增，爰斟酌被上訴人因丙○○履行部分債務所受利益、被上訴人違約所
    受損害、本件之違約情形及社會經濟狀況等因素，認被上訴人所受損害遠超過本
    件約定三百六十萬元之違約金，並無酌減之必要，被上訴人請求三百六十萬元違
    約金，洵屬合理，又上訴人乙○○為丙○○之連帶保證人，自應負連帶給付責任
    。
六、從而被上訴人依和解契約之違約金約定及連帶保證之法律關係，請求上訴人應連
    帶給付三百六十萬元及自起訴狀繕本送達上訴人翌日（即八十九年八月十五日）
    起至清償日止，按年息百分之五計算之利息，自屬正當，應予准許。原審為上訴
    人敗訴之判決，核無違誤，上訴意旨指摘原判決此部分不當，求予廢棄，為無理
    由，應予駁回。本件事證明確，兩造其餘攻擊或防禦方法，於本件判決結果不生
    影響，自無逐一論駁之必要，併此敘明。
七、據上論結，本件上訴為無理由，依民事訴訟法第四百四十九條第一項、第七十八
    條，判決如主文。
中    華    民    國         九十       年      六      月      六      日
                                      臺灣高等法院高雄分院民事第三庭
~B1審判長法官  張國彬
~B2法      官  賴玉山
~B3法      官  徐文祥
右為正本係照原本作成。
如對本判決上訴，須於判決送達後二十日內向本院提出上訴狀，其未表明上訴理由者
，應於上訴後二十日內向本院提出上訴理由書（均須按他造當事人之人數附繕本）。
上訴時應提出委任律師或具有律師資格之人之委任狀，並依附註條文規定辦理。
中    華    民    國         九十       年      六      月      八      日
~B法院書記官  郭榮芳
附註：
民事訴訟法第四百六十六條之一：
對於第二審判決上訴，上訴人應委任律師為訴訟代理人，但上訴人或其法定代理人具
有律師資格者，不在此限。
上訴人之配偶、三親等內之血親、二親等內之姻親，或上訴人為法人、中央或地方機
關時，其所屬專任人員具有律師資格並經法院認為適當者，亦得為第三審訴訟代理人
。
第一項但書及第二項情形，應於提起上訴或委任時釋明之。
附表：（臺灣高等法院高雄分院九十年度上字第一○○號民事判決）
┌──┬────┬─────┬───────┬─────────────┐
│編號│ 地  號 │ 占用面積 │              │                          │
│    │        │(平方公尺)│ 已否交還土地 │     備            註     │
│    │        │          │              │                          │
├──┼────┼─────┼───────┼─────────────┤
│ 1  │434     │      1.00│ 已交還       │一、十四筆土地總面積為六八│
├──┼────┼─────┼───────┤    ０八．二八平方尺，未交│
│ 2  │445     │     17.00│ 同右         │    還土地之面積為二四八七│
├──┼────┼─────┼───────┤    ．六五平方公尺。      │
│ 3  │445-3   │    418.30│ 同右         │二、英文代號係依原審八十五│
├──┼────┼─────┼───────┤    年度重訴字第五０號請求│
│ 4  │446     │     42.00│ 同右         │    返還土地事件民事判決及│
├──┼────┼─────┼───────┤    和解契約書標示土地占用│
│ 5  │446-1   │    120.00│ 同右         │    部分之註記。          │
├──┼────┼─────┼───────┤                          │
│ 6  │446-2   │     47.00│ 同右         │                          │
├──┼────┼─────┼───────┤                          │
│ 7  │448(A)  │   1607.63│ 未交還       │                          │
├──┼────┼─────┼───────┤                          │
│ 8  │448(B)  │     22.42│ 已交還       │                          │
├──┼────┼─────┼───────┤                          │
│ 9  │448(C)  │     11.93│ 未交還       │                          │
├──┼────┼─────┼───────┤                          │
│10  │448(D)  │      9.51│ 同右         │                          │
├──┼────┼─────┼───────┤                          │
│11  │448(E)  │      7.56│ 同右         │                          │
├──┼────┼─────┼───────┤                          │
│12  │448-1   │     25.00│ 已交還       │                          │
├──┼────┼─────┼───────┤                          │
│13  │449     │    378.70│ 未交還       │                          │
├──┼────┼─────┼───────┤                          │
│14  │450(A)  │    345.25│ 同右         │                          │
├──┼────┼─────┼───────┤                          │
│15  │450(B)  │     39.06│ 同右         │                          │
├──┼────┼─────┼───────┤                          │
│16  │451(A)  │   1318.54│ 已交還       │                          │
├──┼────┼─────┼───────┤                          │
│17  │451-1   │    550.01│ 同右         │                          │
├──┼────┼─────┼───────┤                          │
│18  │451-2   │     17.00│ 同右         │                          │
├──┼────┼─────┼───────┤                          │
│19  │451-3(A)│    709.67│ 同右         │                          │
├──┼────┼─────┼───────┤                          │
│20  │451-3(B)│    584.13│ 同右         │                          │
├──┼────┼─────┼───────┤                          │
│21  │451-3(D)│    341.70│ 同右         │                          │
├──┼────┼─────┼───────┤                          │
│22  │451-3(E)│      3.70│ 同右         │                          │
├──┼────┼─────┼───────┤                          │
│23  │451-3(F)│      9.41│ 同右         │                          │
├──┼────┼─────┼───────┤                          │
│24  │451-3(G)│      6.57│ 同右         │                          │
├──┼────┼─────┼───────┤                          │
│25  │451-3(H)│     87.14│ 同右         │                          │
├──┼────┼─────┼───────┤                          │
│26  │451-3(I)│     72.89│ 未交還       │                          │
├──┼────┼─────┼───────┤                          │
│27  │451-3(J)│     15.12│ 同右         │                          │
└──┴────┴─────┴───────┴─────────────┘
                                                                        Ｈ


司法院資訊處製作；財團法人民間司法改革基金會備份。
